test/src/gt-norm-yamls/N-n_22_opettaaja_gt-norm.yaml
Config:
  hfst:
    Gen: ../../../src/generator-gt-norm.hfst
    Morph: ../../../src/analyser-gt-norm.hfst
  xerox:
    Gen: ../../../src/generator-gt-norm.xfst
    Morph: ../../../src/analyser-gt-norm.xfst
    App: lookup

Tests:

# todo:
# Proofread the gold standard (below)
# Then: run analyser, then correct.


  Noun - opettaaja - ei tsekattu : # Noun 'borg' - ei tsekattu
     opettaaja+N+Sg+Nom: opettaaja
     opettaaja+N+Sg+Gen: opettaajan
     opettaaja+N+Sg+Par: opettaajaa
     opettaaja+N+Sg+Tra: opettaajaksi
     opettaaja+N+Sg+Abe: opettaajatta
     opettaaja+N+Sg+Ine: opettaajassa
     opettaaja+N+Sg+Ela: opettaajasta
     opettaaja+N+Sg+Ill: opettaajhaan
     opettaaja+N+Sg+Ade: opettaajala
     opettaaja+N+Sg+Abl: opettaajalta
     opettaaja+N+Sg+All: opettaajale
     opettaaja+N+Sg+Ess: opettaajana
     opettaaja+N+Pl+Nom: opettaajat
     opettaaja+N+Pl+Gen: opettaajiitten
     opettaaja+N+Pl+Par: opettaajiita # myös opettaajii.
     opettaaja+N+Pl+Tra: opettaajiiksi
     opettaaja+N+Pl+Abe: opettaajiitta
     opettaaja+N+Pl+Ine: opettaajiissa
     opettaaja+N+Pl+Ela: opettaajiista
     opettaaja+N+Pl+Ill: opettaajhiin
     opettaaja+N+Pl+Ade: opettaajiila
     opettaaja+N+Pl+Abl: opettaajiilta
     opettaaja+N+Pl+All: opettaajiile
     opettaaja+N+Pl+Ess: opettaajiina
     opettaaja+N+Pl+Com: opettaajiine

    # Nomineissa, jotka loppuvat iitA:haan, on mahdollista jäättä pois tA-suffiksin pl partitiivissa.
    # Tämä on erittäin tavallista veres- ja ihminen nominiryhmissä, tekijännimissä (puhhuuja), vA-loppuisissa adjekttiiveissa ja ordinaaleissa.
